臺灣高等法院高雄分院刑事判決　　　　　　　　　　九十三年度上易字第四三二號
　　上　訴　人　臺灣澎湖地方法院檢察署檢察官
　　被　　　告　乙○○
右上訴人因被告傷害案件，不服臺灣澎湖地方法院九十三年度易字第十六號中華民國
九十三年七月二十日第一審判決（起訴案號：臺灣澎湖地方法院檢察署九十二年度偵
字第四八三號），提起上訴，本院判決如左：
      主  文
上訴駁回。
      事  實
一、乙○○係澎湖縣馬公市○○街二之一號「彩色巴黎卡拉ＯＫ」之服務生，於民國
    九十二年六月二十九日凌晨三時許，在該處因細故與丙○○○發生爭執，竟基於
    傷害人之身體之犯意，拿起該店內沖茶器一只，向丙○○○頭部丟擲，丙○○○
    以左手回擋，因而受有左肘瘀傷合併擦傷之傷害。嗣經丙○○○至行政院衛生署
    澎湖醫院驗傷後，持驗傷單報警，循線查獲。
二、案經丙○○○訴由澎湖縣警察局馬公分局報請臺灣澎湖地方法院檢察署檢察官聲
    請簡易判決處刑，經臺灣澎湖地方法院馬公簡易庭認不宜以簡易判決處刑，移送
    臺灣澎湖地方法院改依通常程序審理。
      理  由
一、被告乙○○在原審中固坦承當天有與告訴人在「彩色巴黎卡拉ＯＫ」發生爭執，
    惟矢口否認有何傷害犯行，辯稱：當天告訴人懷疑伊與告訴人先生鄭重慶有不甲
    常往來，罵一罵就離開；過一會告訴人又帶伊同居人王慶濱來，但感覺自己理虧
    又離開；伊並未持沖茶器丟擲告訴人云云。
二、經查：右揭犯罪事實，業據告訴人丙○○○指述：兩人發生口角後，被告拿起沖
    茶器向伊頭部丟來，伊就用左手來擋，所以就被打傷；被毆傷後，伊馬上到澎湖
    醫院就醫等語明確（見警訊卷第四頁、偵查卷第八頁、原審法院九十三年七月七
    日審理筆錄），核與卷內所附驗傷診斷書所載情形相符。又經原審法院向行政院
    衛生署澎湖醫院查詢告訴人上開傷勢可能造成原因，該院回覆：告訴人左肘傷勢
    為鈍傷，可能經撞擊到堅硬物品表面產生，或可能經移動的硬物撞擊產生，有該
    院澎醫病字第０九三０００一四九一號函可稽，而被告於原審法院審理時，陳稱
    該店內沖茶器為玻璃外覆塑膠所製，約兩個手掌合起來大小等語，因此，該店內
    沖茶器，顯係略具重量之堅硬物品，告訴人所述造成傷害之情節，亦與醫院診斷
    結果相符。本院並斟酌告訴人於凌晨時分，因傷放棄甲常睡眠時間，旋即至醫院
    就診等情狀，認告訴人所述，應堪予以採信。至於該紙驗傷診斷書固記載告訴人
    另受有左小腿擦傷之傷害，惟公訴人認為該傷勢並非被告本件犯行所致，有聲請
    簡易判決處刑書可稽，另參酌被告係持沖茶器向告訴人頭部丟擲，亦堪認上開傷
    勢，並非被告犯意所及，併此說明。綜上所述，被告所辯，無非為事後卸責之詞
    ，不足採信。本案事證明確，被告犯行堪以認定。
三、核被告乙○○所為，係犯刑法第二百七十七條第一項傷害罪。
四、原審因依刑法第二百七十七條第一項、第四十一條第一項前段，罰金罰鍰提高標
    準條例第一條前段、第二條之規定，並審酌被告係因與告訴人產生口角後，一時
    氣憤，持略具重量之沖茶器丟擲告訴人，告訴人所受傷勢尚非嚴重，及被告犯後
    猶飾詞否認犯行，迄未賠償告訴人身心所受損害等一切情狀，量處拘役三十日，
    並諭知如易科罰金、以三百元折算一日，認事用法，核無不合，量刑亦屬妥適。
    檢察官據告訴人聲請，以被告有重傷害之故意，原審量刑過輕云云，指摘原判決
    不當。惟查被告僅以該店內沖茶器一只，向告訴人丙○○○頭部丟擲，隨後即未
    再繼續攻擊，難認有重傷害之犯意，且原審量刑亦未過輕，檢察官上訴為無理由
    ，應予駁回。
五、被告經合法傳喚，無甲當之理由不到庭，爰不待其陳述，逕行判決。
據上論結，應依刑事訴訟法第三百六十八條、第三百七十一條，判決如主文。
本案經檢察官羅建勛到庭執行職務。
中      華      民      國    九十三    年      十      月     七      日
                              臺灣高等法院高雄分院刑事第九庭
                                  審判長法官  張明松
                                        法官  郭玫利
                                        法官  任森銓
右甲本證明與原本無異。
不得上訴。
                                  法院書記官  蘇恒仁
中      華      民      國    九十三    年      十      月     七      日
附錄：本判決論罪科刑法條：
刑法第二百七十七條第一項：
傷害人之身體或健康者，處三年以下有期徒刑、拘役或壹仟元以下罰金。
